【裁判字號】    97,易緝,217
【裁判日期】    970623
【裁判案由】    加重竊盜
【裁判全文】
臺灣臺中地方法院刑事判決             97年度易緝字第217號
公  訴  人  臺灣臺中地方法院檢察署檢察官
被      告  甲○○
                    （另案在臺灣臺中監獄臺中分監執行中）
上列被告因加重竊盜案件，經檢察官提起公訴（九十六年度偵字
第一七六二六號），本院判決如下：
    主    文
甲○○共同竊盜，累犯，處有期徒刑玖月。
    犯罪事實
一、甲○○前曾因犯施用毒品、妨害名譽及恐嚇等案件，經本院
    分別判處有期徒刑四月、八月、四月及一年二月確定，而於
    民國九十三年九月二十一日假釋付保護管束，嗣經撤銷假釋
    ，而於九十六年二月六日執行完畢。竟不知悔改，與胡育緁
    （業經本院判決有罪在案）共同基於意圖為自己不法所有之
    犯意聯絡，於九十六年六月二十八日下午十一時十六分前某
    時，以欲向渠等友人鄭欽元詢問相關電腦問題為由，一同進
    入鄭欽元所經營位於臺中縣新庄村新興路一二五號之廣宸科
    技公司內，並均與鄭欽元相談，隨後於同日下午十一時十六
    分許將離去之際，即趁鄭欽元不注意時，由胡育緁以所有之
    大型手提袋一只將鄭欽元所有以相機袋一只裝置之ＮＩＫＯ
    Ｎ牌、型號Ｄ５０、機身號碼0000000號之數位相機
    機身一台及ＣＡＮＯＮ牌、鏡頭號碼0000000000
    號之鏡頭一個【價值共約新臺幣（下同）二萬元，業已發還
    鄭欽元】藏放其內，而共同竊取之，得手後旋即一同離開現
    場。嗣於九十六年七月五日下午五時許，因員警持另案之搜
    索票至臺中市○○區○○路二段七八之十七號七樓之三執行
    搜索查獲胡育緁及甲○○，再至甲○○所使用停放在臺中港
    路二段七八之十七號地下停車場之車號六Ｖ—四三九九號小
    客車內搜索起獲上開相機袋一只（其內裝有上開ＮＩＫＯＮ
    牌數位相機機身一台及ＣＡＮＯＮ牌鏡頭一個），始循線查
    悉上情。
二、案經臺中縣警察局烏日分局報請臺灣臺中地方法院檢察署檢
    察官偵查起訴。
    理    由
一、訊據被告甲○○固坦承伊確曾於上開時日與同案被告胡育緁
    至被害人鄭欽元上開店內找鄭欽元，離去時確有將上開裝有
    上開ＮＩＫＯＮ牌數位相機機身一台及ＣＡＮＯＮ牌鏡頭一
    個之相機袋一只攜離等情不諱；然仍矢口否認有何與同案被
    告胡育緁共同竊盜之犯行，辯稱：扣案之ＮＩＫＯＮ牌數位
    相機機身一台及相機袋一只乃係伊友人宋志國所有，因向伊
    借款一萬餘元而交予伊供抵償債務，當日因鄭欽元曾於電話
    中表示欲以五成價購買該相機，伊始由胡育緁攜帶該相機袋
    一只裝置上開相機機身一台等物至上址，因渠等與鄭欽元就
    該相機之買賣價格談不攏，遂由伊將原相機機身一台以原相
    機袋裝置後攜出，渠等係事後經鄭欽元告知，始知伊不慎連
    同鄭欽元所有之鏡頭一個裝至相機袋內攜出，鄭欽元所出示
    之相機保證書一紙可能係屬偽造，抑或伊帶至上址時遭鄭欽
    元所竊取或未帶走者云云。經查：
（一）被告甲○○及同案被告胡育緁確曾於上開時日，至被害人
      鄭欽元上開店內找鄭欽元，離去時確有將上開裝有上開Ｎ
      ＩＫＯＮ牌數位相機機身一台及ＣＡＮＯＮ牌鏡頭一個之
      相機袋一只攜離等情，既經被告供認在卷，復與同案被告
      胡育緁於警詢、偵查及本院審理中、被害人鄭欽元於警詢
      、偵查及本院審理中所述相符，且有贓物認領保管單二紙
      及查獲現場照片二紙存卷足參（附於警詢案卷第二六頁、
      偵查案卷第三四頁及警詢案卷第二四頁），自堪先認定屬
      實。又查，上開相機袋一只及其內所裝之相機及鏡頭各一
      個等物均係證人鄭欽元所有，而於上開時、地遭被告及同
      案被告胡育緁所竊者等情，既迭據被害人鄭欽元於警詢、
      偵查中指述及本院審理中具結證述在卷，復提出該鏡頭之
      彩虹保證書及該相機之保證書各一紙存卷足佐（附於警詢
      案卷第二二頁、偵查案卷第十六、十七頁），且有監視器
      翻攝畫面存卷可參（附於警詢案卷第二五頁），自堪予認
      定屬實。況被害人鄭欽元所出具之相機保證書一紙確係聖
      安數位相機量販廣場出具與購買人之保證書，並無任何偽
      造情事，亦據證人聖安數位相機量販廣場之負責人洪惠娟
      於本院審理中具結證述在卷，而雖該紙保證書上載明之購
      買人乃為吳典璟，尚非被害人鄭欽元，然既亦非被告所指
      宋志國之人，復有證人洪惠娟所提聖安數位相機量販廣場
      出貨單存卷足佐（附於本院案卷），可見被告所辯前揭情
      節，乃屬矯飾卸責之詞，無足憑信。蓋以被告前既辯稱伊
      將該紙保證書放在車上，警察未拿走，放在同案被告胡育
      緁家等語在卷（詳見九十六年八月二十三日偵查筆錄），
      而與同案被告胡育緁前於偵查中辯稱：「Ｄ５０保證書在
      我家」等語（詳見九十六年八月二十三日偵查筆錄），以
      及伊事後於本院審理中改稱上情均顯然有悖，又伊事後先
      辯稱被害人所出具之保證書可能係偽造云云，亦經證人洪
      惠娟證稱核非為真，且伊事後再稱該保證書亦可能係遭被
      害人竊取或伊未取走云云，復未曾提出任何證據供本院查
      證以證其實，在在可見被告所為上開辯解，僅屬空言矯飾
      卸責之詞，核非有據。基上，足見被害人鄭欽元指陳被告
      甲○○與同案被告胡育緁所持有之上開物品均係其所有，
      而於上開時、地遭同案被告胡育緁以大型提袋裝置後，與
      被告甲○○共同趁其不注意之際所竊取等語，洵屬有據。
（二）至於，被告甲○○辯稱該等物品乃係伊友人宋志國所交付
      ，當日係由伊攜至現場欲販售予鄭欽元云云，雖與同案被
      告胡育緁所辯情節大致相符。然查，被告與同案被告胡育
      緁二人自始既未曾提供有關宋志國該人之相關年籍資料供
      本院查證，則當認渠等所辯情節，已非屬有據。況且，同
      案被告胡育緁前於偵查中辯稱：該相機之保證書放在伊家
      中云云（詳見偵查案卷第二三頁），雖與被告甲○○於偵
      查中陳稱：是我拿相機去被害人那裡。…保證書我放在車
      上，警察沒拿走，放在胡育緁家等情相符（詳見偵查案卷
      第二三頁）；然而，同案被告胡育緁於本院行準備程序中
      既已改稱：我只看過該相機之說明書，沒有看過該相機之
      保證書等情在卷，益徵被告甲○○與同案被告胡育緁均確
      實未曾持有上開相機之保證書甚明，從而，被告與同案被
      告胡育緁前辯稱上開相機乃係友人宋志國交予甲○○，渠
      等尚持有保證書足資證明云云，顯屬空言矯飾之詞，無可
      憑取。
（三）再者，被告於偵查中辯稱：我拿相機去被害人那裡時有用
      袋子裝，袋子內有相機、鏡頭及遙控器。……他說該相機
      約值五千元，我認為應該值二、三萬元，所以我就把東西
      拿了就走…等情，雖與同案被告胡育緁前曾辯稱當日係被
      告甲○○揹著以相機袋裝置之ＮＩＫＯＮ牌、型號Ｄ５０
      、機身號碼0000000號之數位相機機身一台及其鏡
      頭一個至上開鄭欽元店內欲將該相機販售予鄭欽元，因價
      格談不攏，遂由被告甲○○再揹著走出鄭欽元上開店外共
      同離去云云（詳見偵查案卷第二三頁）一致；惟此既與同
      案被告胡育緁於本院審理中改稱：離去時上開裝置相機及
      鏡頭之相機袋係被告甲○○手提走出，非伊放置在伊當日
      隨身所提之大型提包內帶走云云有所出入，且依證人鄭欽
      元所提出之監視器畫面，既可見被告甲○○離去時，身上
      空無一物，僅同案被告胡育緁手提大型提包離開等情（詳
      見警詢案卷第二五頁之照片二幀），此復為被告及同案被
      告胡育緁於本院審理中所是認，則堪徵被告與同案被告胡
      育緁所辯上情，均洵屬無據，而益見被害人鄭欽元數度指
      陳其事後由店內監視器畫面曾見上開裝置失竊相機及鏡頭
      之相機袋一只係同案被告胡育緁於離開時隨手提走等語，
      核屬真實，且當係同案被告胡育緁以伊當日手提之大型提
      袋裝置上開物品以為掩飾，而與被告甲○○共同竊取之，
      甚為明確。綜上所述，益徵被告甲○○上開所辯，乃屬意
      圖卸責之詞，不足為取，而被告甲○○另請求進行測謊，
      即核無必要，附此說明。本案事證明確，被告甲○○上開
      犯行，洵堪認定。
二、核被告甲○○所為，係犯刑法第三百二十條第一項之竊盜罪
    ，公訴意旨認應依刑法第三百二十一條第一項第一款之加重
    竊盜罪處斷，尚有未恰，惟起訴事實相同，爰依法變更起訴
    法條，併予敘明。被告甲○○與同案被告胡育緁二人間就上
    開犯行，具有犯意聯絡及行為分擔，應為共同正犯。被告前
    曾因犯施用毒品、妨害名譽及恐嚇等案件，經本院分別判處
    有期徒刑四月、八月、四月及一年二月確定，而於九十三年
    九月二十一日假釋付保護管束，嗣經撤銷假釋，而於九十六
    年二月六日執行完畢，此有臺灣臺中地方法院檢察署刑案資
    料查註紀錄表及臺灣高等法院被告前案紀錄表在卷可按，其
    於受有期徒刑執行完畢後五年以內故意再犯本件有期徒刑以
    上之罪，為累犯，應依刑法第四十七條第一項規定加重其刑
    。爰審酌被告素行不佳、其犯罪之動機、目的、手段，又犯
    罪後矢口否認犯行，自始均矯飾卸責，顯不知悔悟，且未曾
    賠償被害人及犯罪後之態度不佳等一切情狀，量處如主文所
    示之刑，以示儆懲。
據上論斷，應依刑事訴訟法第二百九十九條第一項前段、第三百
條，刑法第二十八條、第三百二十條第一項、第四十七條第一項
，罰金罰鍰提高標準條例第一條前段，判決如主文。
中    華    民    國    97    年    6     月    23    日
                  刑事第四庭    法  官  許惠瑜
以上正本證明與原本無異。
如不服本判決，應於收受送達後10日內向本院提出上訴書狀（應
敘述具體理由並附繕本）。
上訴書如未敘述理由，應於上訴期間屆滿後20日內補提理由書於
本院。
中    華    民    國    97    年    6     月    23    日
                                書記官  陳佳君
附錄法條：
中華民國刑法第320條
（普通竊盜罪、竊佔罪）
意圖為自己或第三人不法之所有，而竊取他人之動產者，為竊盜
罪，處5年以下有期徒刑、拘役或5百元以下罰金。
意圖為自己或第三人不法之利益，而竊佔他人之不動產者，依前
項之規定處斷。
前二項之未遂犯罰之。


司法院資訊處製作；財團法人民間司法改革基金會備份。
